臺灣板橋地方法院刑事判決　　　　　　　 94年度易字第328號
公　訴　人　臺灣板橋地方法院檢察署檢察官
被　　　告　甲○○
上列被告因違反毒品危害防制條例案，經檢察官聲請以簡易判決
處刑〔聲請簡易判決處刑書案號：93年度毒偵字5755號〕，暨移
請併案審理〔臺灣板橋地方法院檢察署94年度核退毒偵字第801
號、臺灣臺北地方法院檢察署94年度毒偵字第418 號〕。本院認
有刑事訴訟法第451條之1第4項但書之情形，適用通常程序審判
。嗣經本院合議庭裁定由受命法官獨任行簡式審判程序。本院判
決如下：
    主  文
甲○○連續施用第貳級毒品，累犯，處有期徒刑柒月。
扣案如附表編號一、三所示毒品，沒收銷燬之，附表編號二、四
所示物品，沒收。
    事  實
壹、甲○○前於〔一〕民國〔下同〕88年間，因侵占案〔臺灣臺
    北地方法院檢察署88年度偵字第8540號〕，經臺灣高等法院
    判處有期徒刑肆月，如易科罰金，以參佰元折算壹日確定，
    嗣於89年8 月31日執行完畢。〔二〕87年間，因違反毒品危
    害防制條例案〔臺灣臺北地方法院檢察署87年度偵字第5600
    號〕，起訴後，經臺灣臺北地方法院裁定送勒戒處所觀察、
    勒戒後，認無繼續施用毒品之傾向，於87年7 月28日出所，
    復據臺灣臺北地方法院以87年度訴字第730 號判決免刑確定
    。〔三〕89年間，因違反毒品危害防制條例案〔臺灣臺北地
    方法院檢察署89年度毒偵字第1138號〕，經法院裁定送勒戒
    處所觀察、勒戒後，認無繼續施用毒品之傾向，於89年7 月
    11日出所，並經臺灣臺北地方法院檢察署檢察官於89年7 月
    11 日 處分不起訴。
貳、詎甲○○復基於施用第貳級毒品安非他命之概括犯意，於上
    述壹─〔三〕所示觀察、勒戒執行完畢釋放後，伍年內即自
    93年12月初某日起，至94年1 月23日早上，先後在臺北市○
    ○街、板橋市某朋友住處等地，連續施用第貳級毒品安非他
    命多次；嗣先後於〔一〕93年12月23日下午2 時30分許，在
    臺北縣永和市○○路與信義路口，經警查獲，並扣得附表編
    號一所示毒品、編號二所示甲○○所有供其犯本罪所用之物
    。〔二〕94年1 月14日晚上11時許，在臺北市○○區○○街
    80 號2樓205 室經警查獲。〔三〕94年1 月23日晚上7 時許
    ，在臺北縣三重市○○街167 號6 樓，經警查獲，並扣得附
    表編號三所示毒品、編號二所示甲○○所有供其犯本罪所用
    之物。
參、案經臺北縣政府警察局永和分局報告臺灣板橋地方法院檢察
    署檢察官偵查後，聲請以簡易判決處刑。本院認有刑事訴訟
    法第451條之1第4項但書之情形，適用通常程序審判。
    理  由
壹、右揭事實，業據被告坦承不諱〔參見本院準備程序筆錄、簡
    式審判筆錄〕，被告到案後，經警採集其尿液檢體，送驗後
    檢出安非他命類陽性反應，此有臺北縣政府警察局永和分局
    查獲違反毒品危害防制條例案件犯嫌代碼對照表〔附93年度
    毒偵字第5755號卷第13頁〕、臺北市政府警察局偵辦毒品案
    件尿液檢體委驗單、臺灣尖端先進生技醫藥股份有限公司出
    具之濫用藥物檢驗報告參紙〔附94毒偵字第418 號卷第11-1
    頁、第13頁、94核退毒偵字第801 號卷第15頁、本院94年度
    簡字第275 號卷〕可按，復有扣案如附表所示物品、臺灣臺
    北地方法院檢察署89年度毒偵字第1138號不起訴處分書〔附
    93 年 度毒偵字第5755號卷第30頁〕、臺灣高等法院被告前
    案紀錄表附本院卷、刑案資料查註紀錄表附偵查卷等足資佐
    證，凡此，堪認被告自白情節，與事實相符，足為認定右揭
    事實之依據。本件事證明確，被告之犯行堪予認定。
貳、核被告所為，係犯毒品危害防制條例第十條第二項之施用第
    貳級毒品罪。其於施用第貳級毒品前、後，持有第貳級毒品
    安非他命之低度行為，為施用第貳級毒品之高度行為所收，
    不另論罪。其先後多次施用第貳級毒品之犯行，時間緊接，
    犯罪構成要件相同，顯係基於概括犯意反覆為之，依連續犯
    之規定，論以施用第貳級毒品壹罪，並加重其刑；被告所為
    ，逾『93年12月初某日至同年月23日中午12時』外，其餘如
    事實欄貳所示施用第貳級毒品犯行，起訴書雖未敘及，惟與
    起訴部份有連續犯之裁判上一罪之關係，為起訴效力所及，
    本院自得併予審究；被告前曾因事實欄壹─〔一〕所示之侵
    占，經法院判處罪、刑確定，於89年8 月31日執行完畢，此
    有刑案資料查註紀錄表附偵查卷、臺灣高等法院被告前案紀
    錄表附本院卷足參，伍年之內，再犯有期徒刑以上之本罪，
    應依累犯之規定，遞加重其刑。爰審酌被告犯罪之素行、犯
    罪之動機、目的、所致危害，暨犯罪後態度等一切情狀，量
    處如主文所示之刑。扣案如附表編號一、三所示安非他命，
    係查獲之毒品，依法諭知沒收銷燬之，如附表編號二、四所
    示安非他命吸食器，係被告所有供其犯本罪所用之物，併依
    法諭知沒收。
據上論斷，應依刑事訴訟法第四百五十二條、第二百七十三條之
一第一項、第二百九十九條第一項前段，毒品危害防制條例第十
條第二項、第十八條第一項前段，刑法第十一條前段、第五十六
條、第四十七條、第三十八條第一項第二款，判決如主文。
本案經檢察官王家春到庭執行職務。
中　　華　　民　　國　　94　　年　　8 　　月　　16　　日
                  刑事第二庭法　官  陳  福  來
以上正本證明與原本無異。
如不服本判決，應於判決送達後十日內，向本院提出上訴狀。
                            書記官  林  兆  嘉
中　　華　　民　　國　　94　　年　　8　　月　　17　　日
附錄本案論罪科刑法條全文：
現行毒品危害防制條例第十條：
施用第一級毒品者，處六月以上五年以下有期徒刑。
施用第二級毒品者，處三年以下有期徒刑。
附表：
┌──┬──────────┬───────┬──────────┐
│編號│品                名│數          量│備                註│
├──┼──────────┼───────┼──────────┤
│一  │第貳級毒品安非他命  │壹包〔淨重參點│93年度毒偵字第5755號│
│    │                    │柒伍公克〕    │扣案。              │
├──┼──────────┼───────┤                    │
│二  │安非他命吸食器      │壹只          │                    │
├──┼──────────┼───────┼──────────┤
│三  │第貳級毒品安非他命  │壹包〔淨重壹點│94年度核退毒偵字第  │
│    │                    │壹公克〕      │801號扣案           │
├──┼──────────┼───────┤                    │
│四  │安非他命吸食器      │壹只          │                    │
└──┴──────────┴───────┴──────────┘
